臺灣高雄地方法院刑事判決　　　　　100年度交簡上字第252號
上　訴　人　臺灣高雄地方法院檢察署檢察官
被　　　告　李錦祥
上列上訴人因被告過失傷害案件，不服本院高雄簡易庭中華民國
100年10月4日100年度交簡字第2500號第一審刑事簡易判決（聲
請簡易處刑書案號：100年度調偵字第822號）提起上訴，本院管
轄之第二審合議庭裁定改以簡式審判程序審理，判決如下：
    主  文
上訴駁回。
李錦祥緩刑貳年。
    事  實
一、李錦祥考領有普通重型機車駕駛執照，於民國99年9月1日19
    時許，騎乘車牌號碼H9A－109號重機車後載友人吳淑媛，欲
    返回吳淑媛之住處，沿高雄市○○區○○路慢車道南往北方
    向行駛，途經該路段533號國軍左營總醫院前時，理應注意
    車輛行駛時，駕駛人應注意車前狀況，並隨時採取必要之安
    全措施，而依當時情形，又無不能注意之情事，竟疏於注意
    ，於行經上開地點時，不慎由後追撞同向由劉家津所騎乘之
    車牌號碼YXR－899號輕型機車，致劉家津人車倒地並因此受
    有右脛、腓骨遠端骨折、右足第2至4蹠骨骨折之傷害。李錦
    祥於肇事後犯罪未發覺前，主動向處理員警坦承肇事，自首
    而願意接受裁判。
二、案經劉家津訴由高雄市政府警察局左營分局報告臺灣高雄地
    方法院檢察署檢察官聲請簡易判決處刑。
    理  由
一、按被告李錦祥所犯係死刑、無期徒刑、最輕本刑為3年以上
    有期徒刑以外之罪，其就被訴事實為有罪之陳述，經本院告
    知簡式審判程序之旨，並聽取其與檢察官之意見後，認無不
    得或不宜改依簡式審判程序進行之情事，依刑事訴訟法第27
    3 條之1第1項規定，裁定進行簡式審判程序，合先敘明。
二、上揭事實，業據被告李錦祥於偵訊及本院審理時坦承不諱，
    核與證人劉家津、吳淑媛於警詢時所證述之情節大致相符，
    並有道路交通事故現場圖、道路交通事故調查報告表(一)、(二)
    及現場照片8張附卷足憑（見警卷第9頁至第11頁、第18頁至
    第21頁）。而劉家津因本件車禍受有右脛、腓骨遠端骨折、
    右足第2至4蹠骨骨折之傷害，亦有國軍左營醫院附設民眾診
    療服務處出具之診斷書3份在卷可佐（見警卷第22頁至第24
    頁）。復按汽車行駛時，駕駛人應注意車前狀況，隨時採取
    必要之安全措施，道路交通安全規則第94條第3項定有明文
    。查被告係自後方撞擊同向前方劉家津所騎乘之機車乙節，
    除據被告供承在卷外，核與證人劉家津、吳淑媛於警詢之證
    述情節相符，依案發當時天候雨、夜間有照明、柏油路面濕
    潤無缺陷、無障礙物、視距良好，足認雖有下雨，但客觀上
    並無不能注意車前狀況之情形，被告竟疏未遵循上開交通規
    則，因而肇致本件車禍，其駕駛行為自有過失，且與劉家津
    所受前揭傷害間具有相當因果關係。從而，本件事證明確，
    被告過失傷害之犯行，堪以認定，應依法論科。
三、核被告李錦祥所為，係犯刑法第284條第1項前段之過失傷害
    罪。又被告於99年9月1日19時許，騎乘上開機車與劉家津發
    生擦撞車禍後，經警員據報前往事故現場，而報案人或勤指
    中心轉來資料未報明肇事人姓名，處理人員前往傷者就醫之
    醫院處理時，肇事人在場，並當場坦承為肇事人等情，有高
    雄市○○○○○道路交通事故肇事人自首情形紀錄表1份在
    卷供參（見警卷第17頁），堪認被告所犯上開過失傷害部分
    ，合乎自首之要件，應依刑法第62條前段規定，減輕其刑。
    原審以檢察官舉證之卷內證據資料，認被告係退休人員，並
    未以駕駛車輛為主要業務或附隨業務，不應論以業務過失傷
    害，而認定被告涉犯過失傷害罪之罪證明確，並審酌被告騎
    乘機車，疏未注意車前狀況，肇生本件車禍事故，致告訴人
    受有前揭傷害，且迄未與告訴人達成和解，惟念被告並無刑
    事前科，又考量劉家津所受傷害程度及被告犯後坦承肇事之
    態度。另兼衡其自稱大專畢業之智識程度、家境小康之經濟
    暨生活狀況等一切情狀依刑事訴訟法第449條第1項前段、第
    3項、第454條第2項，刑法第284條第1項前段、第62條前段
    、第41條第1項前段，刑法施行法第1條之1第1項、第2項前
    段，逕以簡易判決量處拘役50日，並諭知以新臺幣（下同）
    1,000元折算1日為易科罰金之折算標準，其認事用法並無違
    誤，量刑亦稱妥適。是本案檢察官以量刑過輕、劉家津主張
    被告肇事時並非退休人員為由，提起上訴，為無理由，應予
    駁回。
四、末查，被告前未曾受有期徒刑以上刑之宣告，有臺灣高等法
    院被告前案紀錄表1 份在卷可稽，且本件車禍案件之民事損
    害賠償，被告已與劉家津達成和解，被告願給付劉家津40萬
    元，且立和解書時，已給付賠償金完畢乙節，有和解書1份
    在卷可查（本院交簡上字卷第54頁）。而劉家津於本院準備
    程序時，亦稱：本件如有和解，我願意讓被告緩刑等語（本
    院交簡上字卷第26頁），堪認被告犯後具有悔意，已得劉家
    津之諒解。再參以被告係因一時疏失致罹刑章，信經此偵、
    審程序，當應知所警惕，且基於國家、社會人力資源之有效
    運用，及其個人家庭因素之考量，故本院綜合上情，復考量
    公訴檢察官之意見，認上開宣告之刑以暫不執行為適當，爰
    併予宣告緩刑2年，以啟自新。
據上論斷，應依刑事訴訟法第455條之1第1項、第3項、第368條
、第364條、第273條之1第1項，刑法第74條第1項第1款，判決如
主文。
本案經檢察官曾財和到庭執行職務。
中    華    民    國   100    年    12    月    28    日
                 刑事第十二庭  審判長 法  官  黃建榮
                                      法  官  王榆富
                                      法  官  陳川傑
以上正本證明與原本無異。
不得上訴。
中    華    民    國   100    年    12    月    28    日
                                      書記官  林昭吟
附錄本判決論罪科刑法條全文：
中華民國刑法第284條
（過失傷害罪）
因過失傷害人者，處6 月以下有期徒刑、拘役或5 百元以下罰金
，致重傷者，處1 年以下有期徒刑、拘役或5 百元以下罰金。
從事業務之人，因業務上之過失傷害人者，處1 年以下有期徒刑
、拘役或1 千元以下罰金，致重傷者，處3 年以下有期徒刑、拘
役或2 千元以下罰金。